【裁判字號】    95,訴,468
【裁判日期】    950831
【裁判案由】    違反毒品危害防制條例
【裁判全文】
臺灣雲林地方法院刑事判決               95年度訴字第468號
公  訴  人  臺灣雲林地方法院檢察署檢察官
被      告  乙○○
上列被告因違反毒品危害防制條例案件，經檢察官提起公訴（95
年度毒偵字第513 號），被告自白犯罪，本院裁定依簡式審判程
序審理，判決如下：
    主  文
乙○○連續施用第一級毒品，累犯，處有期徒刑拾月，扣案之第
一級毒品海洛因（壹袋，合計淨重捌點柒貳公克），均沒收銷燬
之；又施用第二級毒品，累犯，處有期徒刑柒月，扣案之第二級
毒品甲基安非他命（包，合計驗餘淨重柒點陸零柒克），沒
收銷燬之。應執行有期徒刑壹年貳月。扣案之第一級毒品海洛因
（壹袋，合計淨重捌點柒貳公克）及第二級毒品甲基安非他命（
包，合計驗餘淨重柒點陸零柒克），均沒收銷燬之。
    事  實
一、乙○○於民國87年間，因竊盜案件，經法院判處有期徒刑10
    月確定；又因違反肅清煙毒條例案件，經法院判處有期徒刑
    3 年8 月確定，上開2 罪接續執行，於88年11月18日縮短刑
    期執行假釋出監，嗣因假釋遭撤銷，且於91年間，因贓物案
    件，經本院以92年度簡字第2 號判處有期徒刑4 月確定，並
    接續執行上開殘刑，於93年11月4 日縮短刑期執行完畢。另
    前因施用毒品案件，經強制戒治後，於91年4 月29日停止其
    處分出所，繼予執行保護管束，於91年11月26日期滿未經撤
    銷，以已執行完畢論，由臺灣雲林地方法院檢察官於91年12
    月10日，以91年度戒毒偵字第127 號為不起訴處分確定。詎
    猶不知悔改，於強制戒治執行完畢釋放後5 年內，復基於施
    用第一級毒品海洛因之概括犯意，自93年11月5 日出監後某
    日起，至95年3 月28日9 時許止，在雲林縣斗六市○○○○
    ○路122 之5 號旁平房內等處，以將海洛因粉末摻水置入針
    筒內注射之方式，連續施用第一級毒品海洛因多次。另基於
    施用第二級毒品甲基安非他命之犯意，於95年3 月28日採尿
    時回溯96小時內之某時，在其上揭住處，以將毒品甲基安非
    他命置於吸食器內，以火燒烤使之產生白色煙霧，再以過濾
    器過濾，吸食其煙方式，施用第二級毒品甲基安非他命1 次
    。嗣於95年3 月28日12時許，為警持搜索票在上開處所查獲
    ，並扣得第一級毒品海洛因（1 袋，合計淨重8.72公克）、
    第二級毒品甲基安非他命（3 包，合計驗餘淨重7.6307克）
    、注射針筒7 支、塑膠鏟管3 支、電子秤1 台、安非他命吸
    食器1 組、夾鏈袋18包、監視器鏡頭及螢幕各1 個，經警採
    尿送驗，始悉上情。
二、案經雲林縣警察局斗南分局報請臺灣雲林地方法院檢察署檢
    察官偵查起訴。
    理  由
一、上揭事實，業經被告乙○○坦白承認，並有檢驗呈「嗎啡陽
    性、甲基安非他命陽性」之詮昕科技股份有限公司濫用藥物
    尿液檢驗報告1 紙在卷可稽。而扣案之第一級毒品海洛因（
    1 袋，合計淨重8.72公克），經送法務部調查局鑑定結果，
    確認均含「第一級第六項毒品海洛因成分」，屬第一級毒品
    ，有該局鑑定通知書1 紙附卷可稽；又扣案之第二級毒品甲
    基安非他命（3 包，合計驗餘淨重7.6307克），經送國防部
    憲兵司令部刑事鑑識中心鑑定結果，確認「有甲基安非他命
    成分」，屬第二級毒品，有該中心鑑驗通知書1 紙附卷可稽
    ，並有注射針筒7 支、塑膠鏟管3 支、電子秤1 台、安非他
    命吸食器1 組及夾鏈袋18包等物扣案可證，足認被告自白與
    事實相符，應可採信。又其前因施用毒品案件，經強制戒治
    後，於91年4 月29日停止其處分出所，繼予執行保護管束，
    於91年11月26日期滿未經撤銷，以已執行完畢論，由檢察官
    為不起訴處分確定等情，有臺灣高等法院被告前案紀錄表等
    件在卷可參。本件事證明確，被告犯行，堪以認定。
二、核被告所為，係犯毒品危害防制條例第10條第1 項之施用第
    一級及同條第2 項之施用第二級毒品罪。被告持有第一、二
    級毒品進而施用，其持有之低度行為，為施用之高度行為吸
    收，不另論罪。又被告行為後，刑法第56條連續犯之規定，
    業於94年1 月7 日修正，同年2 月2 日公布，95年7 月1 日
    施行，則被告犯行，因行為後新法業已刪除連續犯之規定，
    此刪除雖非犯罪構成要件之變更，但顯已影響行為人刑罰之
    法律效果，自屬法律有變更，依新法第2 條第1 項規定，比
    較新、舊法結果，仍應適用較有利於被告之行為時法律即舊
    法論以連續犯（最高法院95年第8 次刑事庭會議決議參照）
    。是其先後多次施用第一級毒品犯行，時間緊接，所犯罪名
    相同，顯係出於概括犯意反覆為之，為連續犯，應依修正前
    刑法第56條規定，以一罪論，並加重其刑。又被告於87年間
    ，因竊盜案件，經法院判處有期徒刑10月確定；又因違反肅
    清煙毒條例案件，經法院判處有期徒刑3 年8 月確定，上開
    2 罪接續執行，於88年11月18日縮短刑期執行假釋出監，嗣
    因假釋遭撤銷，且於91年間，因贓物案件，經本院以92年度
    簡字第2 號判處有期徒刑4 月確定，並接續執行上開殘刑，
    於93年11月4 日縮短刑期執行完畢，有台灣高等法院被告前
    案紀錄表在卷可佐，茲於5 年內再故意犯本件有期徒刑以上
    之罪，不論依修正前刑法第47條，或修正後之刑法第47條第
    1 項規定，均構成累犯，對被告而言並無有利或不利之情形
    ，自不生新舊法比較之問題，應逕依修正前之刑法第47條，
    各論以累犯，就施用第一級毒品部分遞加重其刑，另就施用
    第二級毒品部分加重其刑。又修正前刑法第51條規定：「數
    罪併罰，分別宣告其罪之刑，依左列各款定其應執行者：」
    其中第5 款規定：「宣告多數有期徒刑者，於各刑中之最長
    期以上，各刑合併之刑期以下，定其刑期。但不得逾二十年
    。」修正後刑法第51條第5 款規定：「宣告多數有期徒刑者
    ，於各刑中之最長期以上，各刑合併之刑期以下，定其刑期
    。但不得逾三十年。」比較結果，修正後刑法並非較有利於
    行為人，依刑法第2 條第1 項前段規定，仍應依修正前刑法
    ，定其應執行之刑。是其所犯施用第一級毒品及施用第二級
    毒品二罪間，犯意各別，行為互殊，應依修正前刑法第51條
    第5 款規定，分論併罰。爰審酌被告前因施用毒品案件，經
    觀察、勒戒及強制戒治，仍未戒絕，繼續施用毒品海洛因，
    顯見其一再沈溺於毒品，不能自拔，及犯後坦承犯行等一切
    情狀，量處如主文所示之刑，併定其應執行之刑。扣案之第
    一級毒品海洛因（1 袋，合計淨重8.72公克）及第二級毒品
    甲基安非他命（3 包，合計驗餘淨重7.6307克），屬查獲之
    毒品，不問屬於犯人與否，均依毒品危害防制條例第18條第
    1 項前段，宣告沒收銷燬之。至扣案之注射針筒7 支、塑膠
    鏟管3 支、電子秤1 台、安非他命吸食器1 組及夾鏈袋18包
    等物，業經被告於審理時表示拋棄，不另宣告沒收。另扣案
    之監視器鏡頭及螢幕各1 個，非屬違禁物，且與被告施用第
    一級、第二級毒品犯行無涉，自不得宣告沒收，併此說明。
據上論斷，應依刑事訴訟法第273 條之1 第1 項、第284 條之1
、第299 條第1 項前段，毒品危害防制條例第10條第1 項、第2
項、第18條第1 項前段，刑法第11條前段、第2 條第1 項前段、
修正前刑法第56條、第47條、第51條第5 款，判決如主文。
本案經檢察官甲○○到庭執行職務
中    華    民    國    95    年    8     月    31    日
                  刑事第二庭    法  官  柯  志  民
以上正本證明與原本無異。
如不服本判決，應於判決送達後10日內，向本院提出上訴狀。
中    華    民    國    95    年    8     月    31    日
                                書記官  魏  輝  碩
論罪之法條全文：
毒品危害防制條例第十條
施用第一級毒品者，處六月以上五年以下有期徒刑。
施用第二級毒品者，處三年以下有期徒刑。


司法院資訊處製作；財團法人民間司法改革基金會備份。
